【裁判字號】    98,易,148
【裁判日期】    980820
【裁判案由】    竊盜
【裁判全文】
臺灣新竹地方法院刑事判決               98年度易字第148號
公  訴  人  臺灣新竹地方法院檢察署檢察官
被      告  己○○
上列被告因竊盜案件，經檢察官提起公訴（98年度偵字第3864、
4179、4315號），經本院裁定依簡式審判程序審理並判決如下：
    主  文
己○○犯竊盜罪，累犯，處有期徒刑捌月；又犯竊盜罪，累犯，
處有期徒刑玖月；又犯竊盜罪，累犯，處有期徒刑捌月；又犯竊
盜罪，累犯，處有期徒刑拾月；又犯竊盜罪，累犯，處有期徒刑
捌月；又犯竊盜罪，累犯，處有期徒刑捌月；又犯竊盜未遂罪，
累犯，處有期徒刑柒月。應執行有期徒刑貳年陸月。
    事  實
一、己○○曾有多次竊盜前科，最近一次於民國95年間所犯之竊
    盜案件，經臺灣高等法院臺南分院於95年7 月19日以95年上
    易字第293號判決判處有期徒刑二年確定，至97年5月14日縮
    刑期滿執行完畢。
二、詎己○○仍不知悔改，因缺錢花用，竟意圖為自己不法之所
    有，駕駛登記在不知情的朋友翼炳賜名下、平日均由己○○
    使用之車牌號碼GU-7570號HONDA廠牌白色自小客車一部，在
    苗栗縣、新竹縣等地隨機尋找行竊目標，分別於附表編號１
    至６號所示之時、地，見庚○○、張宛栯、乙○○、甲○○
    、丁○○、戊○○等六人，於下車時或未將機車置物箱的座
    墊壓下扣緊、或忘記關車門等詳如附表編號１至６號所示之
    情況，即趁庚○○、張宛栯、乙○○、甲○○、丁○○、戊○○等六人離開所駕駛車輛之空檔，竊取其等擺放於機車置
    物箱內或小客車內之皮包（皮包內之財物詳如附表編號１至
    ６號所示），得手後旋即駕車逃逸，除將皮包內的現金花用
    殆盡，其餘證件及財物則隨意丟棄。己○○又於附表編號７
    所列之時、地，見丙○○的太太在下車後、又將手提包放回
    駕駛座上、未鎖車門即行離開，認有機可趁，即另行起意，
    意圖為自己不法之所有，竊取上開置放於駕駛座上之手提包
    ，適與太太一前一後開車回家的丙○○在後發覺己○○的行
    跡可疑後，即在旁監視，嗣發現己○○打開車門、拿起放置
    於駕駛座上的皮包時，立即上前勒住己○○的脖子並與之扭
    打，己○○因而未能得手，隨後經路人報警予以逮捕，並扣
    得己○○在行竊時所戴的紅色帽子乙頂。
三、案經新竹縣政府警察局竹東、橫山分局報告臺灣新竹地方法
    院檢察署檢察官偵查起訴。
    理  由
壹、程序部分─
一、本件被告己○○所犯之竊盜罪，非死刑、無期徒刑、最輕本
    刑為三年以上有期徒刑之罪，或高等法院管轄第一審之案件
    ，被告於本院行準備程序進行中，就被訴事實為有罪之陳述
    ，經本院合議庭認合於修正後刑事訴訟法第273條之1之規定
    ，裁定進行簡式審判程序，合先敘明。
二、按被告以外之人於審判外之言詞或書面陳述，除法律有規定
    者外，不得作為證據；又被告以外之人於審判外之陳述，雖
    不符合同法第159條之1至第159條之4之規定，但經當事人於
    審判程序同意作為證據，法院審酌該言詞陳述或書面陳述作
    成時之情況，認為適當者，亦得為證據。當事人、代理人或
    辯護人於法院調查證據時，知有第159條第1項不得為證據之
    情形，而未於言詞辯論終結前聲明異議者，視為有前項之同
    意，刑事訴訟法第159條第1項及第159條之5分別定有明文。
    經查，被害人庚○○、張宛栯、乙○○、甲○○、丁○○、
    戊○○六人與證人丙○○、A1、A2、A3、A4等人於警詢及偵
    查中之陳述，雖為被告以外之人於審判外之陳述，屬傳聞證
    據，然被告於本院準備程序、審判程序中均表示同意作為證
    據方法而不予爭執，且迄至言詞辯論終結前亦未再聲明異議
    ，另如後所列經本院採為證據之物證，被告亦均未爭執證據
    能力，本院審酌上開證據資料製作時之情況，尚無違法不當
    及證明力明顯過低之瑕疵，亦認為以之作為證據應屬適當，
    故揆諸上揭規定，爰逕依刑事訴訟法第159條之5規定，均認
    有證據能力。
貳、實體部分─
一、認定犯罪事實所憑之證據及認定之理由：
    被告己○○於偵查中及本院準備程序與審理程序時，對於上
    開犯罪事實業已坦承在卷，惟除被告之自白外，本案如附表
    編號１至７所示之犯行，分別有下列證據可資佐證：
（一）證人即被害人庚○○、張宛栯、乙○○、甲○○、丁○○
      、戊○○六人，分別於警訊及檢察官訊問時之指訴與證述
      ，證明：其等擺放於機車座墊下置物箱或汽車內的財物遭
      他人竊取之事實。
（二）證人丙○○於警訊及檢察官訊問時之證述，證明：其確實
      親眼目睹被告己○○靠近太太的車子，把手放在車門把上
      ，見無人注意即打開車門、竊取車內駕駛座上的皮包，丙○○立即衝上前、勒住被告己○○的脖子，被告己○○才
      將手中的皮包放下等事實。
（三）證人即目睹被告利用上衣夾帶被害人甲○○的皮包離開現
      場過程之A1、A2、A3（真實姓名年籍均詳卷）於警訊及檢
      察官訊問時之證述，證明：被告己○○確實就是竊取被害
      人甲○○機車置物箱內皮包的人，且竊得後是將大皮包夾
      放在上衣內，導致肚子從外觀看起來大大的之事實。
（四）證人即當時在對面美容院洗頭、全程目擊被告己○○行竊
      被害人庚○○財物過程之A4（真實姓名年籍詳卷）於警訊
      時之證述，證明：頭載紅色棒球帽的被告己○○，確實就
      是竊取被害人庚○○機車置物箱內皮包的人之事實。
（五）證人即車號GU-7570 號自用小客車登記所有人翼炳賜於警
      訊及檢察官訊問時之證述，證明：該部車號GU-7570 號自
      小客車係被告己○○向其借名字所購得，價金係由被告所
      支付、該車平日亦係由被告在使用之事實。
（六）1.自附表編號１、４號所示之被害人甲○○、庚○○財物
        遭竊地點附近之監視錄影內容所翻拍之現場照片十八張
        （附於98年度偵字3864號偵查卷〈下稱偵查卷(一)〉第90
        至94、96至100頁）；
      2.自附表編號６號所示之被害人戊○○財物遭竊地點附近
        之監視錄影內容所翻拍之照片六張（附於98年度偵字第
        4179號偵查卷〈下稱偵查卷(二)〉第9至11頁）；
      3.自附表編號５號所示之被害人丁○○財物失竊地點附近
        之監視錄影內容所翻拍的照片二張（附於98年度偵字第
        4315號偵查卷〈下稱偵查卷(三)第77頁〉；
      4.自附表編號３號所示之被害人乙○○財物失竊地點附近
        之監視錄影內容所翻拍的照片一張（附於偵查卷(四)第78
        頁）；
      上開自被害人財物失竊地點附近之監視錄影內容所翻拍的
      照片，證明：被告己○○確實就是至附表編號１、３、４
      、５、６號所示地點行竊被害人財物之人。
（七）扣案之紅色帽子乙頂、該紅色帽子在車號GU-7570 號自用
      小客車內之照片及車號GU-7570 號自用小客車之照片，對
      照證人A4、丙○○等人之證言及上開監視錄影畫面內容，
      證明：在上開監視錄影內容中所拍攝到正在行竊之人即為
      被告己○○無誤，而紅色帽子即為被告行竊時之裝扮，車
      號GU-7570 號自用小客車為被告行竊時使用的交通工具之
      事實。
    是以，被告己○○上開於偵查中及本院行準備程序及審理中
    出於任意性之自白與事實相符。綜上所述，本件事證已臻明
    確，被告己○○之竊盜犯行均堪認定，均應依法論科。
二、論罪與科刑之審酌：
（一）罪名─核被告己○○：
      1.就附表編號１至６號所為，係犯刑法第320條第1項之竊
        盜既遂罪；
      2.就附表編號７部分，被告己○○雖已拿到被害人的皮包
        ，但在尚未將皮包完全置於自己實力支配之下即被證人
        丙○○發現並阻止，被告己○○只得放下皮包，此部分
        之所為應係犯刑法第320條第3項、第1 項之竊盜未遂罪
        。
（二）數罪併罰─被告己○○所犯上開六次竊盜既遂罪（即附表
      編號１至６）與一次竊盜未遂罪（即附表編號７）間，犯
      意各別，行為互異，罪名不同，應予分論併罰。
（三）累犯─被告己○○曾有多次竊盜前科，最近一次於95年間
      所犯之竊盜案件，經臺灣高等法院臺南分院於95年7 月19
      日以95年上易字第293 號判決判處有期徒刑二年確定，至
      97年5 月14日縮刑期滿執行完畢，有臺灣新竹地方法院檢
      察署刑案資料查註紀錄表及臺灣高等法院被告全國前案紀
      錄表各一份在卷足參，其於受有期徒刑之執行完畢後五年
      以內故意再犯本件有期徒刑以上之罪，為累犯，應依刑法
      第47條第1項之規定加重其刑。
（四）科刑─爰審酌被告己○○已有多次竊盜前科，竟仍不思以
      自己的勞力換取金錢，仍一再犯竊盜罪，且於查獲後至本
      院行準備程序時就附表編號１、４、７號之犯行仍一再飾
      詞狡辯，幸於言詞辯論終結前終於坦承犯行，顯見其多少
      對於自己的犯行應已有所悔悟，然被告此舉除造成被害人
      庚○○、張宛栯、乙○○、甲○○、丁○○、戊○○等人
      不少的財物損失外，亦使其等在日常生活中突然面臨沒有
      身分證件、信用卡、行動電話等現代人日常生活必要工具
      之不便等一切情狀，分別量處如主文所示之刑，並定其應
      執行刑，以資警惕。
（五）至於扣案之紅色帽子乙頂雖為被告所有，但並非供被告於
      為竊盜犯行時所用之物，爰不予宣告沒收，附此敘明。
、適用之法律：
（一）刑事訴訟法第273條之1第1項、第299條第1項前段。
（二）刑法第320條第1項、第3項、第51條第5款、第47條第1 項
      。
本案經檢察官張嘉宏到庭執行職務。
中    華    民    國    98    年    8     月    20    日
                  刑事第六庭  法  官  遲中慧
以上正本證明與原本無異。
如不服本判決應於收受本判決後10日內向本院提出上訴書狀，上
訴書狀應敘述具體理由。上訴書狀未敘述上訴理由者，應於上訴
期間屆滿後20日內補提理由書狀於本院 (均須按他造當事人之人
數附繕本 )「切勿逕送上級法院」。
中    華    民    國    98    年    8     月    21    日
                              書記官  鄧雪怡
附錄本案論罪科刑法條全文：
中華民國刑法第320條（普通竊盜罪、竊佔罪）
I  意圖為自己或第三人不法之所有，而竊取他人之動產者，為
    竊盜罪，處五年以下有期徒刑、拘役或五百元以下罰金。
II  意圖為自己或第三人不法之利益，而竊佔他人之不動產者，
    依前項之規定處斷。
III  前二項之未遂犯罰之。
附表：
┌─┬────┬─────┬─────────┬────────────┐
│編│ 時  間 │  地  點  │ 手法  與  被害人 │    所  得  財  物      │
│號│        │          │                  │                        │
├─┼────┼─────┼─────────┼────────────┤
│１│97年11月│新竹縣芎林│見庚○○走到路旁打│黑色皮包乙只，內有身分證│
│  │10日上午│鄉新鳳村文│開車號 GMH-836號機│、健保卡、新臺幣（下同）│
│  │10時50分│衡路403 號│車置物箱、把皮包放│100 元及三星牌行動電話（│
│  │許      │前        │入後，突然想起有東│序號：354664/01/093413/6│
│  │        │          │西沒拿而折返，但卻│）一支。                │
│  │        │          │忘記將座墊蓋上，立│                        │
│  │        │          │即上前徒手竊取羅桂│註：案發約一個月後，該皮│
│  │        │          │妹擺放在置物箱內皮│    包已在新竹縣北埔鄉之│
│  │        │          │包後離去。        │    草叢內被尋獲，除現金│
│  │        │          │                  │    外其餘證件及財物均找│
│  │        │          │                  │    回。                │
├─┼────┼─────┼─────────┼────────────┤
│２│98年 1月│苗栗縣大湖│見張宛栯停放於該處│掛有玉吊飾之咖啡色皮包乙│
│  │20日上午│鄉○○路42│的車號QK3－661號座│只，內有：現金約50,000元│
│  │中午12時│-2號大湖鄉│墊未壓緊，即以手摳│、消費券3,600 元、自由聯│
│  │許      │鄉立圖書館│動的方式，扳開機車│盟禮券2,400 元、（玉）觀│
│  │        │前。      │椅墊，竊取張宛栯遺│音、（玉）吊飾二串、大小│
│  │        │          │放在置物箱內的皮包│組合皮包、玉山國民旅遊卡│
│  │        │          │後離去。          │、郵局提款卡、汽機車駕照│
│  │        │          │                  │、機車行照、身分證、健保│
│  │        │          │                  │卡、義交服務證、大湖鄉公│
│  │        │          │                  │所員工證、福利中心購買證│
│  │        │          │                  │、國保人壽保險證、旺旺友│
│  │        │          │                  │聯保險證、手機電池、藥品│
│  │        │          │                  │及化妝品等物。          │
├─┼────┼─────┼─────────┼────────────┤
│３│98年 2月│苗栗縣大湖│以同上編號２之方法│金色格子長型皮夾乙只，內│
│  │16日上午│鄉○○路1-│，開啟乙○○所有、│有身分證、健保卡、賴巧慈│
│  │11時39分│2 號「欣愛│停放於該處之車號TT│及賴冠宸之健保卡、汽車駕│
│  │許      │幼稚園」前│－8388號機車椅墊，│照、大眾銀行現金卡、渣打│
│  │        │          │竊取置物箱內之皮夾│銀行提款卡各一張。      │
│  │        │          │後離去。          │                        │
├─┼────┼─────┼─────────┼────────────┤
│４│98年 4月│新竹縣芎林│見甲○○騎乘車號6F│粉紅色布質皮包乙只，內有│
│  │15日中午│鄉○○路「│J-323號至該處停車 │身分證、健保卡、國泰銀行│
│  │12時45分│芎林國小」│後即去接小孩而未帶│、第一銀行、彰化銀行、土│
│  │許      │圖書館旁之│走機車椅墊內之財物│地銀行及中國信託銀行之信│
│  │        │停車場空地│，立即靠近並以同上│用卡各一張，郵局存簿一本│
│  │        │          │編號２之方法開啟上│及手機一支（序號：352101│
│  │        │          │開機車座墊，竊取置│000000000號）及現金11萬 │
│  │        │          │物箱內之皮包後離去│元。                    │
│  │        │          │。                │                        │
├─┼────┼─────┼─────────┼────────────┤
│５│98年 4月│新竹縣寶山│見丁○○所有、停放│背包乙個，內有：身分證、│
│  │22日中午│鄉雙溪村雙│於該處之車號6057－│土地銀行行存摺、印章、提│
│  │12時30分│園路二段21│HJ 號自小客車車門 │款卡、第一銀行提款卡、聯│
│  │許      │9 號「蒙特│未鎖，即上前打開車│邦銀行信用卡二張、手機一│
│  │        │梭利幼稚園│門，竊取放置在前乘│支、現金3,000元。       │
│  │        │」前      │客座上之背包後離去│                        │
│  │        │          │。                │                        │
├─┼────┼─────┼─────────┼────────────┤
│６│98年 5月│新竹縣橫山│見戊○○騎乘車號PB│灰色皮包乙只，內有：身分│
│  │13日上午│鄉○○街「│－8087號機車至郵局│證、健保卡、汽車駕照各一│
│  │9時25分 │橫山郵局」│前即下車並將手提包│張、橫山農會存款簿一本及│
│  │許      │前。      │放在機車座墊下後即│橫山農會開戶印章一枚（起│
│  │        │          │至郵局辦事，即以同│訴書誤載為提款卡）、現金│
│  │        │          │上編號２之方法開啟│21,000元。              │
│  │        │          │上開機車座墊，竊取│                        │
│  │        │          │置物箱內之手提包後│                        │
│  │        │          │離去。            │                        │
├─┼────┼─────┼─────────┼────────────┤
│７│98年 5月│新竹縣芎林│徒手開啟丙○○太太│竊取駕駛座上之白色手提包│
│  │14日下午│鄉新鳳村文│所駕駛之車號JU－89│乙個，內有：現金3,000 元│
│  │1時30分 │衡路435號 │20號自小客車駕駛座│、手機一支。            │
│  │許。    │前。      │旁車門，竊取置於駕│                        │
│  │        │          │駛座上之財物，但因│                        │
│  │        │          │被丙○○發現、制止│                        │
│  │        │          │而未能得手。      │                        │
└─┴────┴─────┴─────────┴────────────┘


司法院資訊處製作；財團法人民間司法改革基金會備份。
